【裁判字號】    88,訴,634
【裁判日期】    890321
【裁判案由】    
【裁判全文】
臺灣基隆地方法院刑事判決                          八十八年度訴字第六三四號
    公  訴  人  臺灣基隆地方法院檢察署檢察官
    被      告  丁○○
    指定辯護人  本院公設辯護人  乙○○
右列被告因違反毒品危害防制條例案件，經檢察官提起公訴（八十八年度偵字第六五
六二號、八十八年度毒偵字第一○○二號），本院判決如左：
    主  文
丁○○連續施用第二級毒品，累犯，處有期徒刑陸月，扣案之第二級毒品安非他命壹
包（淨重拾伍點伍肆公克）沒收銷燬之；又轉讓第二級毒品，累犯，處有期徒刑拾月
；應執行有期徒刑壹年月，扣案之第二級毒品安非他命壹包（淨重拾伍點伍肆公克
）沒收銷燬之。
    事  實
一、丁○○前因違反麻醉藥品管理條例案件，經本院於民國八十六年五月十六日以八
    十六年度易字第五○五號判處有期徒刑十月，於八十七年九月二十四日假釋期滿
    執行完畢，仍不知悔改，又因施用第二級毒品案件，經依臺灣桃園地方法院裁定
    送觀察、勒戒後，認有繼續施用毒品之傾向，再依臺灣桃園地方法院以八十七年
    度毒聲字第一四八六號裁定送戒治處所施以強制戒治一年，期滿後經臺灣桃園地
    方法院檢察署檢察官於八十八年十月四日以八十八年度戒偵字第一○三號為不起
    訴處分確定在案；詎仍不知悔改，復基於概括之犯意，自八十八年十一月一日起
    ，至八十八年十一月十日止，連續在台北縣瑞芳鎮○○路不詳地址之綽號「阿忠
    」友人住處廁所內，用錫泊紙盛裝安非他命、以打火機燒烤後吸食之方式，施用
    第二級毒品安非他命多次；又丁○○另行起意，因先前向其成年友人「甲○○」
    （年籍不詳）購得安非他命一包欲供己施用後，復該「甲○○」向其友人成年男
    子丙○○（另經檢察官聲請裁定送觀察、勒戒）收取新台幣（下同）五百元之代
    價後，向丁○○索取安非他命，丁○○乃於八十八年十一月十一日凌晨三時四十
    五分許，在台北縣瑞芳鎮○○路郵局旁，轉讓該包安非他命其中毛重○．六七五
    公克予丙○○供其施用，上開五百元則由「甲○○」自行開分打電玩花費殆盡。
    嗣經警於八十八年十一月十一日上午五時五十分許，在台北縣瑞芳鎮○○路四一
    號前查獲丙○○施用安非他命後循線查獲，並扣得丁○○所有供其吸食用之安非
    他命一包（淨重十五．五四公克）。
二、案經台北縣警察局瑞芳分局報請臺灣基隆地方法院檢察署檢察官偵查起訴。
    理  由
一、訊據被告丁○○於偵查中及本院調查、審理中對於右揭事實均坦承不諱，且被告
    經警採集其尿液（檢體編號：Ｍ八一一○○九號）送基隆市衛生局以酵素免疫分
    析法及薄層層析法檢驗結果，呈甲基安非他命陽性反應，有該局出具之基衛六字
    第一三四三五號檢驗成績書一份附卷可稽，並有被告持有之第二級毒品安非他命
    一包（經法務部調查局鑑驗確係安非他命，淨重十五．五四公克，有該局第00
    000000號檢驗通知書一份附卷可按）扣案可資佐證，又丙○○交付五百元
    予「甲○○」其人後，被告受「甲○○」之索求，轉讓安非他命毛重○．六七五
    公克予丙○○供其施用等情，亦據證人丙○○結證屬實（偵查卷第五至六頁、本
    院八十八年十二月十四日訊問筆錄），且被告前因施用第二級毒品案件，經依臺
    灣桃園地方法院以八十七年度毒聲字第一四八六號裁定送戒治處所施以強制戒治
    一年，期滿後經臺灣桃園地方法院檢察署檢察官於八十八年十月四日以八十八年
    度戒偵字第一○三號為不起訴處分確定，有台灣高等法院被告全國前案紀錄表一
    份、不起訴處分書一件在卷足憑，事證明確，被告犯行均堪認定，應予依法論科
    。
二、核被告所為，係犯毒品危害防制條例第十條第二項之施用第二級毒品罪、同條例
    第八條第二項之轉讓第二級毒品罪。被告為供自己施用而持有第二級毒品安非他
    命之低度行為，應為施用毒品之高度行為所吸收，不另論罪。被告先後多次施用
    毒品犯行，時間緊接，方法相同，所犯係構成要件相同之罪，顯係基於概括之犯
    意反覆為之，應論以連續犯一罪，並依法加重其刑。又被告所犯上開二罪，犯意
    各別，行為互殊，罪名有異，應分論併罰之。公訴意旨以被告所為，係犯同法第
    四條第二項之販賣第二級毒品罪，惟按販賣毒品固不以販入之後，復行賣出為構
    成要件，但仍須以營利為目的，將毒品購入，或將毒品賣出，犯罪始為成立（最
    高法院六十九年台上字第一六七五號判例可資參照），查證人丙○○因身體不適
    ，在瑞芳鎮之電玩店內向其友人「甲○○」詢問有無安非他命可供施用，「甲○○」稱其身上有安非他命，丙○○乃於店門口交付五百元予「甲○○」，「甲○○」回到店內帶被告上伊之計程車，到台北縣瑞芳鎮○○路郵局旁，以伊計程車
    上隨手撕下的紙片包了一小角之安非他命給伊等情，業據證人丙○○證述在卷（
    偵查卷第六頁、本院八十八年十二月十四日訊問筆錄），是丙○○係交付金錢予
    「甲○○」其人，並無證據足證被告收受有何利益，且被告亦否認有任何好處取
    得，在無任何其他證據足資證明被告有營利之意圖，尚難以販賣第二級毒品安非
    他命論處，起訴法條，尚有未洽，應予變更。又被告前因違反麻醉藥品管理條例
    案件，經本院於民國八十六年五月十六日以八十六年度易字第五○五號判處有期
    徒刑十月，於八十七年九月二十四日假釋期滿執行完畢，有台灣高等法院被告全
    國前案紀錄表一份在卷可按，五年內再犯有期徒刑以上之本罪，為累犯，應依法
    加重及遞加重（施用毒品部分）其刑。爰審酌安非他命類藥物對於人體具有精神
    依賴性，濫行施用之結果易導致大腦病變及精神變態，對於個人身體健康及社會
    安全均具莫大之危害，被告經過觀察、勒戒，猶不知戒除濫行施用毒品惡習，復
    轉讓毒品供他人施用為害非輕，及犯罪之動機、手段、所生損害及犯罪後坦承犯
    行之態度等一切情狀，分別量處如主文所示之刑，並定其應執行之刑，以示懲儆
    。扣案之安非他命一包（淨重十五．五四公克），為被告所有供其吸食之用，為
    被告供明在卷，應依毒品危害防制條例第十八條第一項前段之規定諭知沒收銷燬
    之。
據上論斷，應依刑事訴訟法第二百九十九條第一項前段，毒品危害防制條例第十條第
二項、第八條第二項、第十八條第一項前段，刑法第十一條前段、第五十六條、第四
十七條、第五十一條第五款，判決如主文。
本案經檢察官蔡和憲到庭執行職務
中      華      民      國    八十九    年    三    月      二十一      日
                                        臺灣基隆地方法院刑事第三庭
                                              法  官    蔡  岱  霖
右正本證明與原本無異。
對於本件判決如有不服，應於收受送達後十日內，向本院提出上訴書狀，上訴於臺灣
高等法院，並按他造當事人之人數附具繕本。
                                              書記官    李  姿  穎
中      華      民      國    八十九    年    三    月      二十七      日
附錄論罪法條：
毒品危害防制條例第十條第二項：
施用第二級毒品者，處三年以下有期徒刑。
毒品危害防制條例第八條第二項：
轉讓第二級毒品者，處六月以上五年以下有期徒刑，得併科新台幣七十萬元以下罰金
。


司法院資訊處製作；財團法人民間司法改革基金會備份。
